# 外包无形资产设计+开发，完成设计阶段，终止合作。可否将设计成果确认无形资产？

提问人：喜欢闲逛 时间：2013-12-26 11:53:04
请软件公司进行无形资产的设计和开发，目前完成软件设计（设计方案通过公司认定），但因为种种原因终止合作，可否将设计成果确认无形资产？ 观点 1 费用化：未形成预期可用的软件，不符合资产条件 观点 2 资产化：设计成果可用，且后续开发是以此为基础的
后续问题：后期利用设计方案开发出可用软件，无形资产入账时金额是等于“前期设计费用”+“后期开发费用”？如果前期设计费用费用化，是否要从费用里调出资产化？

回答人：chenyiwei
此问题可参照《计学撮要 2011 》P203～206“外包开发活动的相关支出的资本化问题”。 （ 1 ）如果所支付的款项所对应的第三方研究开发活动属于《企业会计准则第 6 号——无形资产》第八条所定义的研究阶段的活动，则支付给该第三方的相关支出应予以费用化。
（ 2 ）如果所支付的款项所对应的第三方研究开发活动属于《企业会计准则第 6 号——无形资产》第九条所定义的开发阶段的活动，则在可证明技术和经济方面的可行性的前提下，支付给该第三方的相关支出应予以资本化。 即，在原合同终止前，第三方的开发活动如果已经符合资本化条件，则支付给第三方的支出对应于符合资本化条件之后所发生的开发支出的部分是可以资本化的，这一点并不受到后续合同终止的影响（因此，原合同终止时的累计资本化支出应等于满足资本化条件后发生的开发支出金额）。原合同终止并取得阶段性成果后，另外聘请其他专业机构进行后续开发的支出，也同样是按照研发支出资本化／费用化的标准来判断能否构成资产成本。